最高法院刑事裁定              一○○年度台抗字第六一二號
抗  告  人  游淮銀
上列抗告人因背信等罪案件，不服台灣高等法院中華民國一○○
年五月六日減刑及定應執行刑之裁定（一○○年度聲減字第二五
號），提起抗告，本院裁定如下：
    主  文
原裁定關於定應執行刑部分撤銷，應由台灣高等法院更為裁定。
其他抗告駁回。
    理  由
本件原裁定以：抗告人即受刑人游淮銀因犯如原裁定附表（下稱
附表）所列等罪，經如附表所列之法院判處如附表所列之刑確定
在案。茲檢察官以其附表編號１之罪之犯罪時間在民國九十六年
四月二十四日以前，核與中華民國九十六年罪犯減刑條例第二條
第一項第三款規定相符，聲請予以減刑，並與附表編號２至４之
罪所示不應減刑之罪，定其應執行刑。經核尚無不合，抗告人於
裁判確定前所犯如附表所示之罪均係於九十五年七月一日之前，
而刑法第五十一條業於九十四年二月二日修正公布，並於九十五
年七月一日施行，修正前刑法第五十一條第五款規定：「宣告多
數有期徒刑者，於各刑中之最長期以上，各刑合併之刑期以下，
定其刑期。但不得逾二十年。」修正後刑法第五十一條第五款規
定：「宣告多數有期徒刑者，於各刑中之最長期以上，各刑合併
之刑期以下，定其刑期。但不得逾三十年。」比較結果，修正後
刑法並非較有利於行為人，依刑法第二條第一項前段之規定，仍
應依修正前刑法定其應執行之刑，因而予以裁定減刑並定其應執
行刑，固非無見。惟按刑法第五十三條所謂數罪併罰，有二裁判
以上者，依第五十一條之規定，定其應執行之刑，係指二以上之
確定裁判，定其應執行之刑而言。本件抗告人所犯如附表所示各
罪，其中附表編號４之背信罪部分，經台灣高等法院九十九年度
上易字第二三三八號於一○○年四月十四日判決後，業經抗告人
等不服判決，提起第三審上訴，並由台灣高等法院於一○○年五
月二十四日以院鼎刑廉九九上易二三三八字第一○○○○○四一
六三號函檢送最高法院檢察署辦理中，有上開判決書及函文在卷
可按，從而，原法院於一○○年五月六日為本件裁定時，該判決
似尚未確定。揆之上開說明，自不得合併定其應執行之刑。乃原
法院不察，竟依檢察官之聲請，與抗告人另犯之如附表編號１至
３之罪為定應執行刑之裁定，自屬違誤。抗告意旨，執此指摘原
裁定此部分不當，為有理由，自應就原裁定關於定應執行刑部分
予以撤銷，發回原審法院更為適法之裁定。又提起抗告，應以抗
告書狀敘述抗告之理由，提出於原審法院為之，為刑事訴訟法第
四百零七條所明文規定，乃法定必備之程式；如提起抗告未敘述
抗告之理由者，自不合法律上程式，應以裁定駁回之，觀諸同法
第四百零八條前段、第四百十一條前段之規定自明。原裁定就附
表編號１所示之罪所處有期徒刑三月，依中華民國九十六年罪犯
減刑條例第二條第一項第三款之規定，減為有期徒刑一月又十五
日部分，抗告人提起抗告，並未敘述理由，於本院未裁定前仍未
提出，依上開規定，該部分抗告自非合法，應予駁回。
據上論結，應依刑事訴訟法第四百十一條前段、第四百十二條，
裁定如主文。
中    華    民    國  一○○  年    八    月    四    日
                      最高法院刑事第十二庭
                          審判長法官  黃  正  興  
                                法官  林  秀  夫  
                                法官  許  錦  印  
                                法官  林  瑞  斌  
                                法官  謝  靜  恒  
本件正本證明與原本無異
                                      書  記  官  
中    華    民    國  一○○  年    八    月    十    日
                                                      K